臺灣桃園地方法院刑事判決　　　　　　　　　　　　九十一年度訴字第一三五五號
　　公　訴　人　臺灣桃園地方法院檢察署檢察官
　　被　　　告　甲○○　男　三.
右列被告因搶奪等案件，經檢察官提起公訴（九十一年度偵字第一三九九七號），本
院判決如左︰
    主  文
甲○○連續意圖為自己不法之所有，而搶奪他人之動產，累犯，處有期徒刑拾月。又
連續竊盜，累犯，處有期徒刑肆月，扣案之鑰匙壹支沒收之。又行使變造之機車牌照
，足以生損害於公眾及他人，累犯，處有期徒刑參月。應執行有期徒刑壹年貳月。扣
案之鑰匙壹支沒收之。
    事  實
一、甲○○前曾因妨害自由等案件，經臺灣桃園地方法院以八十六年度易字第三八五
    九號判決判處傷害部分有期徒刑四月、妨害自由部分有期徒刑三月，應執行有期
    徒刑五月，嗣甲○○不服提起上訴，經臺灣高等法院以八十七年度上訴字第八三
    號判決判處妨害自由部分有期徒刑三月、傷害部分則駁回上訴，應執行有期徒刑
    五月確定，甲○○入監服刑後，於民國八十八年五月二十八日縮短刑期假釋出監
    ，於八十八年十月十八日假釋期滿未經撤銷假釋，其未執行之刑以已執行完畢論
    。猶不知悔改，竟基於意圖為自己不法所有之概括犯意，每次均騎乘其所有而車
    主登記為丁○○之車牌號碼ＩＴＢ–一九○號重型機車，頭戴全罩式之銀色安全
    帽，自被害人後方趁其不及防備之際，於附表一所示之時、地，連續搶奪如附表
    一所示之被害人財物，其中得手之現金部分均已花用完畢；復另基於意圖為自己
    不法所有之概括犯意，於附表二所示之時、地、連續各以徒手及自備之其所有機
    車鑰匙一支，竊取被害人之財物得手，其中現金部分亦已花用完畢。嗣甲○○為
    逃避警察追緝，竟基於變造車牌以供行使之犯意，於九十一年七月二十九日晚上
    某時許，在其位於桃園縣中壢市○○路二四一巷十五弄六衖二十號住處附近，將
    前開其所騎乘之重型機車車牌號碼由原ＩＴＢ–一九○號以黑色膠帶變造為「Ｉ
    ＴＢ–一八八」號，足生損害於監理機關對於機車牌照管理之正確性及ＩＴＢ–
    一八八號車牌之原車主。嗣於九十一年七月三十日凌晨一時四十分許，甲○○騎
    乘前開懸掛變造車牌之重型機車，行經桃園縣中壢市○○路、中央西路路口前，
    經警臨檢查獲，並扣得甲○○所有之鑰匙一支、全罩式之銀色安全帽一頂及乙○○所有之身分證、健保卡各一張、提款卡二張、信用卡三張、行動電話、手錶各
    一只、黃光耀及黃富翔之健保卡各一張、戊○○所有之背包一個、「零件設計進
    階篇上」書本乙本、光碟片二片、磁碟片一張、感應磁卡一張、己○○所有之機
    車駕照及行照各一張、鑰匙二支。
二、案經桃園縣警察局中壢分局報告臺灣桃園地方法院檢察署檢察官偵查起訴。
    理  由
一、訊據被告甲○○迭於警訊、偵查及本院審理時坦承右揭犯行不諱（見偵卷第七頁
    至第九頁、第三十五頁、第四十五頁、第四十六頁正面、本院九十一年十二月十
    七日審判筆錄），核與被害人乙○○、丙○○、戊○○、己○○於警訊、偵查及
    被害人乙○○另於本院調查時指訴之情節相符（見偵卷第十一頁至第十七頁、第
    四十二頁背面、第四十三頁、本院九十一年十一月十九日訊問筆錄），並經證人
    丁○○於警訊、偵查時及證人黃椿松於偵查及本院調查時分別證述在卷（見偵卷
    第十八頁、第四十二頁背面、第四十四頁背面、本院九十一年十一月十九日訊問
    筆錄），此外，復有刑案報案處理系統詳細資料一紙、贓物領據三紙、車籍作業
    系統查詢認可資料一紙、安全帽照片一張、右開懸掛變造車牌號碼「ＩＴＢ–一
    八八」號重型機車照片及被告照片各四張附卷可稽（見偵卷第十九頁至第二十二
    頁、第二十六頁、第二十八頁、第五十二頁至第五十五頁），足認被告前開任意
    之自白，顯與事實相符。是本件事證明確，被告犯行堪以認定，應予依法論科。
二、被告右揭意圖為自己不法之所有而搶奪被害人財物及竊取被害人財物之所為，核
    係犯刑法第三百二十五條第一項之普通搶奪既遂罪及同法同條第三項、第一項之
    普通搶奪未遂罪、同法第三百二十條第一項之普通竊盜罪。又其先後二次普通搶
    奪及二次普通竊盜之犯行，均時間緊接，所犯各為構成要件相同之罪名，顯皆基
    於概括犯意反覆為之，均為連續犯，應依刑法第五十六條規定各論以搶奪既遂及
    竊盜一罪，並均加重其刑。又按汽車（機車）牌照為公路監理機關所發給，固具
    有公文書性質，惟依道路交通安全規則第十二條規定，汽車牌照僅為行車之許可
    憑證，自屬於刑法第二百十二條所列特許證之一種，對變造汽車牌照，即無依同
    法第二百十一條之變造公文書論處之餘地（最高法院六十三年台上字第一五五０
    號判例意旨參照），是被告前揭變造機車車牌並懸掛於其所有之上開重型機車上
    以供行使之所為，核係犯刑法第二百十六條、第二百十二條之行使變造特許證罪
    。而其變造特許證之低度行為，為行使之高度行為所吸收，不另論罪。另被告所
    犯上開連續普通搶奪罪、連續普通竊盜罪及行使變造特許證罪三罪間，犯意各別
    ，行為不同，罪名互異，應分論併罰。查被告前曾因妨害自由等案件，經本院以
    八十六年度易字第三八五九號判決判處傷害部分有期徒刑四月、妨害自由部分有
    期徒刑三月，應執行有期徒刑五月，嗣被告不服提起上訴，經臺灣高等法院以八
    十七年度上訴字第八三號判決判處妨害自由部分有期徒刑三月、傷害部分則駁回
    上訴，應執行有期徒刑五月確定，被告入監服刑後，於八十八年五月二十八日縮
    短刑期假釋出監，嗣於八十八年十月十八日假釋期滿未經撤銷假釋，其未執行之
    刑以已執行完畢論，此有臺灣桃園地方法院刑案資料查註紀錄表、臺灣高等法院
    被告全國前案紀錄各乙份在卷足憑，其於有期徒刑執行完畢後，五年以內再犯本
    件有期徒刑以上之各罪，均為累犯，應依刑法第四十七條之規定，俱加重其刑，
    並就搶奪罪及竊盜罪部分遞加重之。爰審酌被告之素行、品行、犯罪動機、目的
    、手段、智識、所造成被害人損害程度及犯罪後坦承犯行，態度尚稱良好等一切
    情狀，分別量處如主文所示之刑，並定其應執行之刑。至扣案之鑰匙一支，係被
    告所有且用以犯附表二中編號二之罪之物，業經被告供承在卷（見本院九十一年
    十二月十七日審判筆錄），應依刑法第三十八條第一項第二款之規定，宣告沒收
    。另扣案之全罩式銀色安全帽一頂及未扣案之車牌號碼ＩＴＢ–一九○號重型機
    車一輛，雖係被告所有，惟非專供被告犯搶奪罪所用之物，且日後仍得以之從事
    正當用途，又非違禁物，故不另為沒收之諭知；而被告用以供變造前開機車車牌
    之黑色膠帶二片，尚無證據證明係屬被告所有，又非違禁物，亦不另為沒收之諭
    知，均此敘明。
據上論斷，應依刑事訴訟法第二百九十九條第一項前段，刑法第五十六條、第三百二
十五條第一項、第三百二十條第一項、第二百十六條、第二百十二條、第四十七條、
第三十八條第一項第二款、第五十一條第五款，罰金罰鍰提高標準條例第一條前段，
判決如主文。
本案經檢察官王以文到庭執行職務。
中      華      民      國      九十一      年    十二    月    三十一  日
                                  臺灣桃園地方法院刑事第二庭
                                      法  官   張  震  武
右正本證明與原本無異。
如不服本判決，應於判決送達後十日內向本院提出上訴狀( 應附繕本 )，上訴於
臺灣高等法院。
              書記官   賴  玉  真
中        華        民        國   九十二   年   一   月    八    日
附表一：
┌──┬──────┬───────┬────┬────────────┐
│編號│ 時   間    │ 地   點      │被 害 人│搶奪所得之財物          │
│    │ （民國）   │              │        │                        │
│    │            │              │        │                        │
├──┼──────┼───────┼────┼────────────┤
│ 一 │九十一年七月│桃園縣中壢市榮│丙○○  │欲搶背包未得手          │
│    │二十五日二十│安八街八號前  │        │                        │
│    │一時許      │              │        │                        │
│    │            │              │        │                        │
├──┼──────┼───────┼────┼────────────┤
│ 二 │九十一年七月│桃園縣中壢市元│乙○○  │乙○○之身分證、健保卡、│
│    │二十九日二十│化路二段新明路│        │乙○○之子黃光耀及黃富翔│
│    │時二十分許  │橋上          │        │之健保卡各一張、乙○○之│
│    │            │              │        │華南銀行及世華銀行提款卡│
│    │            │              │        │各一張、富邦銀行及匯通銀│
│    │            │              │        │行信用卡各一張、行動電話│
│    │            │              │        │一具、手錶一只、現金新台│
│    │            │              │        │幣（下同）三百元。      │
└──┴──────┴───────┴────┴────────────┘
附表二：
┌──┬──────┬───────┬────┬─────┬──────┐
│編號│ 時  間│  地  點      │被害人  │行為方式  │竊取之財物  │
│    │            │              │        │          │            │
│    │            │              │        │          │            │
├──┼──────┼───────┼────┼─────┼──────┤
│ 一 │九十一年七月│桃園縣中壢市環│戊○○  │以徒手竊取│「零件設計進│
│    │二十九日十八│中東路台北國際│        │被害人置在│階上」書本一│
│    │時三十分許  │商業銀行前    │        │機車腳踏墊│本、光碟片二│
│    │            │              │        │上之背包  │片、電腦磁碟│
│    │            │              │        │          │片一片、感應│
│    │            │              │        │          │磁卡一張（總│
│    │            │              │        │          │價值約二千元│
│    │            │              │        │          │，起訴書誤載│
│    │            │              │        │          │另竊得現金二│
│    │            │              │        │  │千元）      │
├──┼──────┼───────┼────┼─────┼──────┤
│ 二 │九十一年七月│桃園縣中壢市延│己○○  │以自備鑰匙│己○○之駕照│
│    │二十九日二十│平路與中美路口│        │一支開啟被│、行照各一張│
│    │三時許      │              │        │害人機車之│、鑰匙二把  │
│    │            │              │        │置物箱後竊│            │
│    │            │              │        │取財物    │            │
└──┴──────┴───────┴────┴─────┴──────┘
附論罪科刑法條：
中華民國刑法第三百二十五條
 (普通搶奪罪)
意圖為自己或第三人不法之所有，而搶奪他人之動產者，處六月以上五年
以下有期徒刑。
因而致人於死者，處無期徒刑或七年以上有期徒刑，致重傷者，處三年以
上十年以下有期徒刑。
第一項之未遂犯罰之。
中華民國刑法第三百二十條
 (普通竊盜罪、竊佔罪)
意圖為自己或第三人不法之所有，而竊取他人之動產者，為竊盜罪，處五
年以下有期徒刑、拘役或五百元以下罰金。
意圖為自己或第三人不法之利益，而竊佔他人之不動產者，依前項之規定
處斷。
前二項之未遂犯罰之。
中華民國刑法第二百一十二條
 (偽造變造特種文書罪)
偽造、變造護照、旅券、免許證、特許證及關於品行、能力服務或其他相
類之證書、介紹書，足以生損害於公眾或他人者，處一年以下有期徒刑、
拘役或三百元以下罰金。
中華民國刑法第二百一十六條
 (行使偽造變造或登載不實之文書罪)
行使第二百十條至第二百十五條之文書者，依偽造、變造文書或登載不實
事項或使登載不實事項之規定處斷。
